臺灣高雄地方法院刑事判決　　　　　　　　　　　　九十三年度易字第一一八號
　　公　訴　人　臺灣高雄地方法院檢察署檢察官
　　被　　　告　甲○○
　　　　　　　　丙○○
右列被告等因侵占案件，經檢察官提起公訴（九十三年度偵字第一００二三號），本
院判決如左：
    主  文
甲○○共同意圖為自己不法之所有，以詐術使人將本人之物交付，處拘役伍拾日，如
易科罰金，以參佰元折算壹日。
丙○○共同連續意圖為自己不法之所有，以詐術使人將本人之物交付，累犯，處拘役
伍拾日，如易科罰金，以參佰元折算壹日。
    事  實
一、丙○○前於民國八十三年間因強盜案件，經法院判處有期徒刑八年確定，於八十
    五年六月九日入監服刑，八十七年二月二十七日縮短刑期假釋出獄，甫於九十一
    年四月十四日假釋期滿執行完畢，詎仍不知悔改，復基於意圖為自己不法所有之
    概括犯意，(一)於九十二年十二月十八日十五時許，在高雄市○鎮區鎮○路十八號
    前，向乙○○佯稱借用行動電話撥打，致其誤以為真而交付其所有之諾基亞牌八
    三一０型行動電話一支，丙○○得手後，旋即趁乙○○不注意之際，將上開行動
    電話帶離現場，並以約新臺幣（下同）二、三千元之價格變賣予不知情之不詳通
    訊行，得款則花用殆盡。(二)丙○○承前概括犯意，與甲○○共同基於意圖為自己
    不法所有之犯意聯絡，於九十三年一月三十一日十七時三十分許，共同前往位於
    高雄市前鎮區○○○○路二號之網咖店，由甲○○負責騎車在外接應，丙○○則
    出面向丁○○佯稱甲○○之弟遭人毆傷而要求丁○○同往鄰近漁港之停車場內對
    質，抵達現場後，丙○○再以聯絡甲○○之弟到場為由向丁○○借用行動電話，
    致其誤以為真而交付其所有之新力牌行動電話一支，丙○○得手後，旋即趁丁○○不注意之際，搭乘甲○○之機車駛離現場，並以約二、三千元之價格變賣予不
    知情之不詳通訊行，得款則朋分花用。嗣於同年二月七日二十時五十五分許，丙○○因另案在位於高雄市○鎮區○○路一三二號之「尬網網咖」店內為警逮捕，
    始循線查悉上情。
二、案經高雄市政府警察局前鎮分局報告臺灣高雄地方法院檢察署檢察官偵查起訴。
    理  由
一、訊據被告丙○○對於上開犯罪事實坦承不諱；被告甲○○則矢口否認有何事實(二)
    之犯行，辯稱其弟確遭外型相似丁○○之人毆傷，且其抵達停車場後即自行騎車
    至停車場外抽煙等候，故其對被告丙○○向丁○○借用行動電話一節毫無所悉云
    云。經查：
  (一)右揭犯罪事實，業據被告丙○○於本院審理時坦承不諱，核與證人乙○○、丁○○於偵訊及本院審理時證述之情節相符，復有指認照片二紙在卷可稽，足見被告
    丙○○之自白與事實相符，堪予採信。
  (二)被告甲○○於偵訊時供稱：「丙○○說他弟弟被人家打，以為是丁○○，所以就
    約他（指丁○○）到漁港路談判，之後因為要找他（指被告丙○○）弟弟，所以
    我跟丙○○就先離開，後來就找不到丁○○，就沒有還他，丙○○當天晚上就把
    手機拿去賣，我分到七百元。」等語（偵卷第四頁），顯已自承其明知被告丙○○曾向丁○○借用行動電話等情，核與證人丁○○於本院審理時證稱被告甲○○
    在場目睹被告丙○○向其借用行動電話之過程等語相符（本院卷第六八頁），則
    被告甲○○嗣後翻異前詞，辯稱不知被告丙○○曾向丁○○借用行動電話云云，
    顯有前後不一之瑕疵，復與證人丁○○之證詞不符，自難遽予採信。另觀諸被告
    甲○○於偵訊時供稱係因被告丙○○之弟遭人毆傷而將丁○○約往漁港談判云云
    ，卻於本院審理時辯稱係其弟遭人毆傷云云，則如被告甲○○之前揭辯詞屬實，
    即不致於偵訊時供稱係被告丙○○之弟遭人毆傷云云。況被告等將丁○○約往漁
    港附近之停車場對質，卻未待被告甲○○之弟抵達現場，旋即於取得丁○○之行
    動電話後，擅自帶離現場並變賣予通訊行，再將所得款項朋分花用等情，亦與社
    會常理有悖。綜合上開各節以觀，堪認被告等自始即有詐取上開行動電話之犯意
    聯絡及行為分擔無訛。被告甲○○空言否認犯行，顯與上開事證及一般經驗法則
    不符，自難採信。
  (三)綜上，被告丙○○之自白與事實相符，堪予採信，被告甲○○所辯各節，應係事
    後卸責之詞，不足採信。從而，被告等之前揭詐欺犯行，洵堪認定，本件事證明
    確，應依法論科。
二、核被告等所為，均係犯刑法第三百三十九條第一項之詐欺罪。被告等就事實(二)之
    犯行間，有犯意聯絡及行為分擔，均為共同正犯。被告丙○○先後二次詐欺犯行
    ，時間緊接，手法相似，觸犯構成要件相同之罪名，顯係基於概括犯意反覆為之
    ，應依連續犯規定，論以一罪，並加重其刑。又被告丙○○前於八十三年間因強
    盜案件，經法院判處有期徒刑八年確定，於八十五年六月九日入監服刑，八十七
    年二月二十七日縮短刑期假釋出獄，甫於九十一年四月十四日假釋期滿執行完畢
    ，此有臺灣高等法院被告全國前案紀錄表一份在卷足憑，其於有期徒刑執行完畢
    後，五年內再犯本件有期徒刑以上之罪，為累犯，應依法遞予加重其刑。公訴意
    旨認被告等均係犯刑法第三百三十五條第一項之侵占罪嫌，尚有未洽，惟其基本
    事實同一，本院即應予審理（最高法院八十一年度台非字第四二三號判決意旨參
    照），又公訴人業於本院審理時變更起訴法條為刑法第三百三十九條第一項之詐
    欺罪，本院自無庸再予變更起訴法條，附此敘明。爰審酌被告等均正值年輕力壯
    ，不思自食其力，竟因貪圖小利而詐取他人財物，又被告甲○○犯後猶藉詞矯飾
    ，顯無悔意，被告丙○○犯後坦承知悔，並積極與被害人乙○○及丁○○達成民
    事和解以賠償其等之損失，此有和解書二紙在卷可稽，及其等詐得之財物價值非
    鉅等一切情狀，分別量處如主文所示之刑，並均諭知易科罰金之折算標準，以資
    懲儆。
據上論斷，應依刑事訴訟法第二百九十九條第一項前段，刑法第二十八條、第五十六
條、第三百三十九條第一項、第四十七條、第四十一條第一項前段，罰金罰鍰提高標
準條例第一條前段、第二條，判決如主文。
本案經檢察官戊○○到庭執行職務。
中      華      民      國    九十三    年     十一     月      九      日
                                    臺灣高雄地方法院刑事第十一庭
                                        審判長法  官    徐美麗
                                              法  官    高增泓
                                              法  官    鄭詠仁
右正本證明與原本無異。
如不服本判決，應於判決送達後十日內，向本院提出上訴狀。
                                              書記官    蔡妮君
中      華      民      國    九十三    年     十一     月      九      日
附錄法條：
刑法第三百三十九條
意圖為自己或第三人不法之所有，以詐術使人將本人或第三人之物交付者，處五年以
下有期徒刑、拘役或科或併科一千元以下罰金。
以前項方法得財產上不法之利益或使第三人得之者，亦同。
前二項之未遂犯罰之。
